【裁判字號】    98,訴,3
【裁判日期】    980217
【裁判案由】    清償借款
【裁判全文】
臺灣臺北地方法院民事判決                 98年度訴字第3號
原      告  合作金庫商業銀行股份有限公司
法定代理人  乙○○
訴訟代理人  甲○○
被      告  戊○○
            丁○○
            丙○○
上列當事人間請求清償借款事件，本院於98年2 月10日言詞辯論
終結，判決如下：
    主  文
被告應於繼承訴外人蔡茂成之遺產範圍內連帶給付原告新臺幣捌
拾伍萬貳仟玖佰貳拾玖元，及如附表所示之利息、違約金。
訴訟費用由被告在繼承訴外人蔡茂成之遺產範圍內連帶負擔。
    事實及理由
一、按當事人得以合意定第一審管轄法院。但以關於由一定法律
    關係而生之訴訟為限。前項合意，應以文書證之，民事訴訟
    法第24條定有明文。查本件兩造業於借據其他約定事項第14
    條合意以台灣台北地方法院為第一審管轄法院，是本院自有
    本件第一審管轄權，合先敘明。
二、原告起訴主張: 訴外人林忠直於民國95年6 月23日邀同另一
    訴外人蔡茂成為連帶保證人，向原告借款新臺幣（下同）壹
    佰萬元，約定借款期間自95年6 月23日起至101 年6 月23日
    止，自民國96年6 月23日起，以每月為一期，依年金法分60
    期本息平均攤還。利息按年利率3%固定計算。另特約，如任
    何一宗債務不依約清償或攤還本金時，無須原告事先通知或
    催告，借款視為全部到期。並自逾期之日起六個月以內按約
    定利率百分之十，逾期超過六個月，按約定利率百分之二十
    加付違約金。詎林忠直僅攤還部分本金147,071 元及如附表
    所示之利息，餘款則迄未清償，目前尚欠本金852,929 元及
    附表所示之利息、違約金未清償。經原告屢次催討，林忠直
    仍未清償，蔡茂成既為其連帶保證人，自應負連帶清償責任
    ，惟蔡茂成於97年5 月10日死亡，被告戊○○、丁○○、丙
    ○○為其繼承人，爰依消費借貸及連帶保證之法律關係，求
    命判決被告連帶給付上款等語。並聲明：如主文第1 項所示
    。
三、原告主張之事實，業據其提出借據影本、繼承系統表、戶籍
    謄本、放款帳務資料查詢單為證。被告到庭亦不爭執借貸關
    係之真正，自堪認原告之主張為真實。從而，原告依消費借
    貸、連帶保證及繼承之法律關係，請求被告在繼承被繼承人
    蔡茂成之遺產範圍內，連帶給付如主文第1 項所示之借款、
    利息及違約金，為有理由，應予准許。
四、結論：原告之訴為有理由，依民事訴訟法第85條第2 項，判
    決如主文。
中    華    民    國    98    年    2     月    17    日
                  民事第五庭    法  官  吳佳薇
如對本判決上訴，須於判決送達後20日內向本院提出上訴狀
以上正本係照原本作成。
中    華    民    國    98    年    2     月    17    日
                                書記官  許博為


司法院資訊處製作；財團法人民間司法改革基金會備份。
